臺灣苗栗地方法院刑事判決　　　　　　　　　　　　　　九十年度易字第六一六號
　　公　訴　人　臺灣苗栗地方法院檢察署檢察官
　　被　　　告　子○○
　　　　　　　　丁○○
右列被告因竊盜等案件，經檢察官聲請以簡易判決處刑（九十年度偵字第一八八三號
），及同署移送併案審理（九十年度偵字第二二六五號），經本院苗栗簡易庭認不宜
以簡易判決處刑，改依通常程序審理，本院判決如左：
    主  文
子○○共同連續於夜間侵入住宅竊盜，處有期徒刑捌月。
丁○○收受贓物，累犯，處有期徒刑伍月，如易科罰金，以參佰元折算壹日。
    事  實
一、子○○基於意圖為自己不法所有之概括犯意，或於附表編號二之時、地單獨一人
    ，或於附表編號一、三至八之時、地，與丁○○共同基於犯意之聯絡，先後於附
    表所示之時、地，以附表所示之犯罪方法，連續單獨或共同竊取如附表所示之被
    害人之財物（丁○○竊盜部分另由本院審理），並將附表編號一、三至八所竊得
    之物由二人一起使用，嗣於九十年五月四日二十三時許，在苗栗市○○里○○街
    三號，查獲丁○○，再循線查獲子○○。
二、丁○○前因偽造文書案件，於八十七年九月三十日經臺灣臺中地方法院判處有期
    徒刑四月，並於八十八年七月一日經最高法院駁回上訴確定在案，甫於八十九年
    四月二十日執行完畢，不知警惕。明知上開ＬＵ─二一一六號自用小客車，並非
    子○○所有，而係子○○竊得之贓物，竟基於收受贓物犯意，自九十年四月五日
    起，與子○○二人輪流駕駛上開車輛供代步使用，嗣於九十年四月十日十六時許
    ，丁○○駕駛ＬＵ─二一一六號自用小客車，搭載子○○行經苗栗縣苗栗市○○
    路大倫國中分校旁，為警查獲後始供出上情。
三、案經苗栗縣警察局苗栗分局報請臺灣苗栗地方法院檢察署檢察官偵查起訴。
    理  由
一、訊據被告子○○、丁○○對於右揭事實均坦白承認，互核所供均大致相符，亦與
    被害人乙○○、庚○○、甲○○、辛○○、戊○○、己○○、壬○○、癸○○及
    丙○○所指述之情節均大致相符，並有贓物認領保管單共八紙在卷可憑，足證被
    告二人之上開自白確與事實相符，本件事證明確，被告二人犯行均堪認定。
二、按「旅客對於住宿之旅館房間，各有其監督權，且既係供旅客起居之場所，即不
    失為住宅性質，是上訴人於夜間侵入旅館房間行竊，係犯刑法第三百二十一條第
    一項第一款於夜間侵入住宅竊盜之罪。」、「上訴人夜間侵入人家，將甲之衣物
    及晒在院內之某乙衣服一併竊去，其所竊取者，雖屬兩人之財物，但非上訴人所
    能知悉，應成立一個夜間侵入住宅竊盜之罪，不發生數罪問題。」（最高法院六
    十九年台上字第一四七四號、二十九年上字第一四○三號判例可資參照，故核被
    告子○○所為，分別係犯附表所犯法條欄之罪，核被告丁○○所為，係犯刑法第
    三百四十九條第一項之收受贓物罪。檢察官認被告子○○係犯刑法第三百二十條
    第一項之竊盜罪，尚有未洽，起訴法條應予變更。被告子○○先後多次犯行，犯
    意概括，時間緊接，犯罪構成要件相同，應依連續犯之規定，論以情節最重之刑
    法第三百二十一條第一項第一款之夜間侵入住宅竊盜罪，並加重其刑。被告子○
    ○就附表編號一、三至八之犯行，與丁○○間，有犯意聯絡及行為分擔，為共同
    正犯。查被告丁○○有事實欄所載論罪科刑執行情形，有臺灣苗栗地方法院檢察
    署刑案資料查註紀錄表、臺灣高等法院被告全國前案紀錄表及臺灣高等法院檢察
    署刑事資料簡復表各一份在卷足憑，其於有期徒刑之執行完畢後五年內，再犯有
    期徒刑以上之本罪，為累犯，應依刑法第四十七條之規定，加重其刑。起訴書雖
    僅提及被告子○○附表編號二之犯行，惟起訴書未提及之犯罪事實，核與本件具
    有審判上不可分之連續犯之裁判上一罪關係，為起訴效力所及，且檢察官請求併
    辦，本院自應併予審究。爰審酌被告二人之素行、犯罪之動機、所生危害，被告
    子○○連續多次觸犯上開竊盜罪，可見其自制力薄弱，惟被告二人犯後均坦承全
    部犯行，態度尚稱良好等一切情狀，各量處主文所示之刑，被告丁○○部分並諭
    知易科罰金之折算標準，以資懲儆。附表編號二之金屬扳手及鑰匙各一支均已遺
    失，業據被告子○○供述明確，為免將來執行之困難，爰不另為沒收之諭知，附
    此敘明。
據上論斷，應依刑事訴訟法第四百五十二條、第二百九十九條第一項前段、第三百條
，刑法第二十八條、第五十六條、第三百二十一條第一項第一款、第三百四十九條第
一項、第四十七條、第四十一條第一項前段，罰金罰鍰提高標準條例第一條前段、第
二條，判決如主文。本案經檢察官李基彰到庭執行職務。
中      華      民      國    九十一    年      三      月    二十八    日
                                臺灣苗栗地方法院刑事第二庭
                                        法  官  黃  建  都
右正本證明與原本無異
如不服本判決，應於判決送達後十日內向本院提出上訴狀（應附繕本），上訴於臺灣
高等法院臺中分院。
                                        書記官  黃  士  益
中      華      民      國    九十一    年      三      月    二十八    日
附表：
┌─┬────┬────┬────────┬─┬──────┬─────┐
│編│        │        │                │被│            │          │
│  │犯罪時間│犯罪地點│犯  罪  方  法  │害│所 得 財 物 │所犯法條  │
│號│        │        │                │人│            │          │
├─┼────┼────┼────────┼─┼──────┼─────┤
│  │九十年三│苗栗市中│由子○○、丁○○│王│手提包一個（│刑法第三百│
│一│月三十一│山路三九│趁被害人住宅之大│麗│內有信用卡、│二十一條第│
│  │日二十一│六號    │門未上鎖之際，將│華│提款卡、身分│一項第一款│
│  │時      │        │門推開後，由林治│  │證、駕照及新│於夜間侵入│
│  │        │        │平下手行竊，鍾淑│  │臺幣一萬七千│住宅罪    │
│  │        │        │萍則在旁把風    │  │元          │          │
├─┼────┼────┼────────┼─┼──────┼─────┤
│  │九十年四│苗栗市恭│由子○○獨自以自│高│ＬＵ─二一一│刑法第三百│
│二│月五日凌│敬里明駝│備之金屬扳手及鑰│文│六號自小客車│二十一條第│
│  │晨五時許│六四號前│匙各一支（已遺失│麟│一部        │一項第三款│
│  │        │        │，均未扣案），加│  │            │之攜帶兇器│
│  │        │        │以竊取後，交予明│  │            │竊盜罪    │
│  │        │        │知該車係贓車之林│  │            │      │
│  │        │        │治平使用        │  │            │          │
├─┼────┼────┼────────┼─┼──────┼─────┤
│  │九十年四│苗栗市新│由丁○○趁辦公室│王│新臺幣一萬八│刑法第三百│
│三│月二十四│英里十八│抽屜未鎖之際，將│振│千八百八十五│二十條第一│
│  │日凌晨一│鄰新勝十│抽屜打開後，取走│宏│元          │項之竊盜罪│
│  │時三十分│五之一號│現金，子○○則在│  │            │          │
│  │許      │萊茵河汽│旁把風          │  │            │          │
│  │        │車旅館辦│                │  │            │          │
│  │        │公室    │                │  │            │          │
├─┼────┼────┼────────┼─┼──────┼─────┤
│  │九十年四│苗栗市中│由丁○○持其在丸│黃│行動電話、電│刑法第三百│
│四│月二十九│山路六五│松旅社住宿之房間│翠│池、充電器、│二十一條第│
│  │日二十一│八號丸松│鑰匙，打開該五○│華│護照、印章、│一項第一款│
│  │時許    │旅社五○│一號房間後入內行│、│存款簿、耳環│於夜間侵入│
│  │        │一號房  │竊，子○○則在旁│袁│、項鍊、香水│住宅竊盜罪│
│  │        │        │把風            │玉│、化妝品、鑰│          │
│  │        │        │                │明│匙、衣服、筆│          │
│  │        │        │                │  │記本、航空箱│          │
│  │        │        │                │  │、戒指等物  │          │
├─┼────┼────┼────────┼─┼──────┼─────┤
│  │九十年五│苗栗市中│趁被害人機車之鑰│馬│ＩＥＶ─八八│刑法第三百│
│五│月三日二│山路六五│匙未拔下之際，由│玉│三號重型機車│二十條第一│
│  │十時許  │二巷二十│丁○○加以竊取，│娥│            │項之竊盜罪│
│  │        │四號前  │子○○則在旁把風│  │            │          │
├─┼────┼────┼────────┼─┼──────┼─────┤
│  │九十年五│苗栗市勝│因該處二樓之窗戶│葉│電腦（含滑鼠│刑法第三百│
│六│月四日上│利里七之│未上鎖，由丁○○│信│、鍵盤、燒錄│二十一條第│
│  │午十一時│十二號四│從旁邊未住人之空│謙│器）、光碟、│一項第二款│
│  │許      │樓      │屋踰越窗戶安全設│  │香水、玉墜項│之踰越安全│
│  │        │        │備後進入行竊，鍾│  │鍊及零錢等  │設備竊盜罪│
│  │        │        │淑萍則在下面把風│  │            │          │
├─┼────┼────┼────────┼─┼──────┼─────┤
│  │同右    │同右地點│同右            │鍾│白金項鍊、布│同右      │
│七│        │三樓之其│                │宛│條狀項鍊、耳│          │
│  │        │中一間房│                │伶│環、行動電話│          │
│  │        │間      │                │  │            │          │
├─┼────┼────┼────────┼─┼──────┼─────┤
│  │同右    │同右地點│同右            │林│手提音響、提│同右      │
│八│        │三樓之另│                │秀│款卡、行動電│          │
│  │        │外一間房│                │媚│話充電器、電│          │
│  │        │間  │                │  │池、新臺幣五│          │
│  │        │        │                │  │百元        │          │
└─┴────┴────┴────────┴─┴──────┴─────┘
附錄：本案論罪科刑法條全文
刑法第三百二十一條第一項第一款
犯竊盜罪而有左列情形之一者，處六月以上五年以下有期徒刑：
一  於夜間侵入住宅或有人居住之建築物、船艦，或隱匿其內而犯之者。
刑法第三百四十九條第一項
收受贓物者，處三年以下有期徒刑、拘役或五百元以下罰金。
